臺灣臺中地方法院民事裁定           
                                   111年度司繼字第1672號
聲  請  人  賴潭    


受  選任人  王耀星律師


上列聲請人聲請為被繼承人林宗裕選任遺產管理人事件，本院裁
定如下：
    主      文
選任王耀星律師為被繼承人林宗裕之遺產管理人。
准對被繼承人林宗裕之大陸地區以外繼承人為承認繼承之公示催
告。
被繼承人林宗裕之大陸地區以外繼承人，應自前項公示催告最後
揭示於法院公告處、資訊網路及其他適當處所之日起，壹年內承
認繼承。上述期限屆滿，無繼承人承認繼承時，被繼承人林宗裕
之遺產，於清償債權並交付遺贈物後，如有賸餘即歸屬國庫。
聲請程序費用由被繼承人林宗裕之遺產負擔。
    理      由
一、按繼承開始時，繼承人之有無不明，而無親屬會議或親屬會
    議未於1個月內選定遺產管理人者，利害關係人或檢察官得
    聲請法院選任遺產管理人，並由法院依公示催告程序，定6
    個月以上之期限，公告繼承人，命其於期限內承認繼承，民
    法第1177條、第1178條規定甚明。
二、本件聲請意旨略以：被繼承人林宗裕（男、身分證統一編號
    ：Z000000000號，民國00年0月00日生、生前最後住所：臺
    中市○區○○街0號）於105年6月7日死亡，且其所有繼承人均
    已拋棄繼承，致聲請人對於被繼承人繼承自訴外人廖德富之
    遺產提起分割共有物訴訟無以進行，爰基於利害關係人地位
    ，依法聲請為被繼承人選任遺產管理人等語，並提出民事起
    訴狀、除戶謄本、本院家事法庭函、公告、繼承系統表、土
    地登記謄本等為證。
三、查聲請人主張其與被繼承人間分割共有物事件，現由本院11
    1年度重訴字第12號分割共有物事件受理在案，且被繼承人
    死亡後其所有繼承人均已拋棄繼承，是否仍有應繼承之人不
    明，而其親屬會議未於法定期間內選定遺產管理人等事實，
    此有聲請人所提前開書證為憑，復經本院依職權調取105年
    度司繼字第1793號卷宗核閱無訛，堪信為真實，從而聲請人
    聲請選任被繼承人之遺產管理人，揆諸前揭法條規定，為有
    理由，應予准許。而聲請人雖主張由財政部國有財產署中區
    分署擔任本件遺產管理人，惟聲請法院選任遺產管理人，屬
    非訟事件，其審判範圍本不受當事人請求之範圍所拘束，即
    具有聲明之非拘束性及法院之自由裁量，本院自得依職權裁
    量選任適當之人擔任遺產管理人。經本院函請社團法人臺中
    律師公會推薦有意願擔任本件遺產管理人之人選，有王耀星
    律師同意願擔任本件遺產管理人，此有民事陳明狀在卷可參
    。茲審酌王耀星為執業律師，非但具有專業知識及能力，且
    與被繼承人所遺遺產間無利害關係，若由其擔任本事件之遺
    產管理人，定能秉持其專業倫理擔當此具公益性質之職務，
    並順利達成管理保存及清算遺產之任務。執此，本院認為由
    王耀星律師擔任被繼承人之遺產管理人，應屬妥適，爰選任
    之。
四、依家事事件法第127條第4項規定，裁定如主文。
中　　華　　民　　國　　111 　年　　6 　　月　　8 　　日
                  家事法庭  司法事務官　羅永旻
以上正本係照原本作成。
如不服本件裁定，得於裁定書送達之翌日起10日內，以書狀敘述
理由，向本庭提起抗告，並應繳納抗告費新台幣1000元。  
中　　華　　民　　國　　111 　年　　6 　　月　　8 　　日
                                書記官　陳綉燕